【裁判字號】    98,簡抗,21
【裁判日期】    981112
【裁判案由】    遷讓房屋等
【裁判全文】
臺灣臺中地方法院民事裁定  98年度簡抗字第21號
抗  告  人  天工化學工業股份有限公司
法定代理人  丙○○
抗  告  人  亞太生化學股份有限公司
                        之2
法定代理人  乙○○
                        之2
相  對  人  甲○○
上列當事人間請求遷讓房屋等事件，抗告人對於民國98年6月5日
本院臺中簡易庭所為之民事裁定（97年度中簡字第4878號）提起
抗告，本院裁定如下：
    主    文
抗告駁回。
抗告程序費用新臺幣壹仟元由抗告人負擔。
    理    由
一、抗告意旨略以：本件拍賣案件自始嚴重違反民事執行法規，
    竟違法拍賣，並違法發函辦理系爭不動產移轉所有權登記，
    更進而違法強制點交，執行程序一再違法，抗告人不服原審
    判決提起上訴，何能再向抗告人徵繳第二審裁判費新臺幣（
    下同）7,935元，抗告人於民國（下同）98年3月6日抗告狀
    中已載明拒繳事由，請查閱，原裁定以抗告人未依法繳納上
    訴費用駁回抗告人之上訴不顯不合法，爰提起抗告云云。
二、按民事訴訟法第436條之1第3項準用同法第495條之1第1項再
    準用同法第449條第1項規定，第二審法院認抗告為無理由者
    ，應為駁回之裁判。再按上訴不合程式或有其他不合法之情
    形而可以補正者，原第一審法院應定期間命其補正，如不於
    期間內補正，應以裁定駁回之，民事訴訟法第442條第2項定
    有明文。又按向第二審法院上訴，應依民事訴訟法第77條之
    16、第77條之13及第77條之14規定，加徵裁判費10分之5；
    且依前開規定繳納裁判費，此為必須具備之程式。查兩造間
    遷讓房屋等事件，業經本院臺中簡易庭於98年2月3日，為第
    一審民事判決後，本件抗告人不服提起上訴，嗣經原審法院
    於98年2月24日，以裁定核定本件訴訟標的價額為489,000元
    ，並命上訴人即本件抗告人於5日內補繳第二審裁判費7,935
    元，抗告人未依限繳納上訴費用，其上訴即非合法，原審法
    院於98年6月日依法為駁回上訴之裁定，於法無違。又
    抗告人對於前開駁回上訴之裁定，前於98年6月15日提起抗
    告，嗣因未遵期繳納裁判費，已由原審於98年7月17日，裁
    定駁回抗告在案，茲抗告人於98年7月31日，再對原審法院
    駁回上訴之裁定重提抗告，雖已繳納抗告裁判費，惟按提起
    抗告，應於裁定送達十日內之不變期間為之，民事訴訟法第
    487 條定有明文，查前開原審法院駁回上訴之裁定，於98年
    6月11日，送達抗告人，有卷附送達證書可稽，抗告人於98
    年7 月31日，再提本件抗告，顯逾上開不變期間，其抗告亦
    屬不合法。抗告人仍執陳詞，求為廢棄原裁定，為無理由，
    應予駁回。
三、依民事訴訟法第436條之1第3項、第495條之1第1項、第449
    條第1項、第95條、第78條，裁定如主文。
中    華    民    國    98    年    11   月     12   日
                  民事第四庭  審判長法  官  楊國精
                                    法  官  黃文進
                                    法  官  王金洲
正本係照原本作成
不得再抗告。
中    華    民    國    98    年    11   月     12   日
                                    書記官  魏愛玲


司法院資訊處製作；財團法人民間司法改革基金會備份。
